---
output:
  pdf_document: default
  html_document: default
---

```{r setup, include=FALSE}
knitr::opts_chunk$set(echo = TRUE)
```

# Erste Hausarbeit: Analyse der Pandemie des Virus SARS-CoV-2
## Statistik für Wirtschaftsinformatiker, HTW Berlin, Sommersemester 2020
### Martin Spott, Michael Heimann, Shirin Riazy 
Stand: `r format(Sys.Date(), format='%d.%m.%Y')`

## Einführung
Folgende Aufgaben dienen dazu, die Lösung grundlegender Probleme in deskriptiver Statistik mit R zu üben. Dazu sehen wir uns Daten von der Verbreitung des Virus SARS-CoV-2 in Deutschland an. 

Bitte beachten Sie, dass dieses Aufgabenblatt im Format *RMarkdown* geschrieben ist. Falls nach dem Öffnen des Dokuments in RStudio die Umlaute nicht richtig angezeigt werden, führen Sie bitte folgende Schritte aus, **bevor** Sie das Dokument bearbeiten:

1. `File > Reopen with Encoding`
2. `UTF-8` auswählen und `OK` drücken (dies sollte die Umlaute reparieren)
3. Datei speichern

Bearbeiten Sie bitte alle Aufgaben direkt in diesem Dokument. Wie dies geht, lernen Sie in Aufgabe 1. Weiterhin finden Sie in unserem Moodlekurs das Dokument `R-Befehle.html`, in dem wir die wichtigsten Befehle und Funktionen beschreiben, die Sie im Laufe des Semesters für die Übungsaufgaben benötigen. 

## Abgabe

## GRUPPE 16 

Name: Thanh Thuy Vu _____ Matrikelnummer: s0566770
Name: Huy Nam Nguyen_____ Matrikelnummer: s0566103
Name: Anh Quang Le  _____ Matrikelnummer: 

Bitte bearbeiten Sie diese Hausarbeit in Dreiergruppen, zu denen Sie sich in Moodle anmelden. Legen das Ergebnis in Moodle ab:

1. Diese RMarkdown-Datei mit Ihren Lösungen
2. Die mit `Knit` erstellte HTML-Version Ihrer Lösung (alternativ PDF-Version), s.\ Aufgabe 1 für mehr Informationen

Abgabetermin ist der 3. Mai 2020 um 23:59. Bei verspäteter Abgabe werden für jeden angefangenen Tag 3% der Punkte abgezogen.  

\newpage

## Aufgabe 1 (5 Punkte für richtige Benutzung von RMarkdown)

Lernen Sie die Benutzung von *RMarkdown* und *HTML Notebooks* in RStudio auf https://rmarkdown.rstudio.com. Sie finden die Einführung unter [Get Started](https://rmarkdown.rstudio.com/lesson-1.html). 

Übersetzen Sie dieses Aufgabenblatt über den Knopf `Knit` von RStudio in ein HTML-Dokument. Unter Umständen müssen Sie Pakete wie *rmarkdown* oder *knitr* installieren --- `Knit` wird Sie aber darauf hinweisen und die Installation anbieten.  


## Aufgabe 2 (10 Punkte)

a) Laden Sie Daten des Robert-Koch-Instituts zur Verbreitung von SARS-CoV-2/Covid-19 in Deutschland von [RKI COVID19](https://npgeo-corona-npgeo-de.hub.arcgis.com/datasets/dd4580c810204019a7b8eb3e0b329dd6_0/data) herunter (`Data > Download > Spreadsheet`) und speichern Sie die Datei auf Ihrem Rechner, am besten im selben Verzeichnis wie dieses Dokument.  


b) Öffnen Sie die Datendatei in RStudio über `File > Open File`. Sie sollten eine einfache Textdarstellung der Daten sehen. Untersuchen Sie die Struktur der Daten. Für das Einlesen der Daten in R ist insbesondere interessant, ob die Namen der Spalten in der ersten Zeile angegeben sind und welches Zeichen zum Trennen der Spalten benutzt wird. Schreiben Sie auf, was Sie gefunden haben.



c) Benutzen Sie den Befehl `read.csv()`, um die Daten einzulesen und weisen Sie sie der Variablen `covid_19` zu. Sehen Sie in der Hilfe von R nach, welche Einstellungen in `read.csv()` vorgenommen werden können, welche Standardwerte (Defaults) eingestellt sind und ob diese der Struktur unseres Datensatzes in b) entsprechen. Sehen Sie sich mittels `View(covid_19)` die Tabelle an, um sicher zu stellen, dass alle Spalten mit Spaltennamen richtig eingelesen wurden. 


```{r}
covid_19 <- read.csv("~/Statistik/RKI_COVID19.csv", header = TRUE, stringsAsFactors = FALSE)

View(covid_19)

```




## Aufgabe 3 (20 Punkte)

a) Untersuchen Sie `covid_19` mit Befehlen wie `summary()` und `str()` und vergegenwärtigen sich die Datentypen wie `int`, `Factor` usw. Gibt es fehlende Werte? Wenn ja, wie wurden diese kodiert? Gibt es falsche oder unerwartete Werte? Finden Sie heraus, was sie bedeuten. 

```{r}
summary(covid_19)
str(covid_19)
```

Gibt es fehlende Werte? Wie wurden diese kodiert?
A: Es werden eine begrenzte Anzahl (6) an Bundesländern, Landkreisen, Meldedaten und RefDaten angezeigt. Die restlichen werden als "(other)" zusammengefasst. 


Gibt es falsche oder unerwartete Werte? Was bedeuten sie?

A: 1. wurde LandkreisID fälschlicherweise als int codiert, dadurch werden die IDs falsch dargestellt - falls eine 0 am Anfang der ID sein sollte, fällt diese nämlich weg.
   2. Meldedatum und Referenzdatum wurden als "Faktor" statt "Date" codiert, bei dem Meldedatum kann deshalb die Uhrzeit nicht angezeigt werden.




b) Was sind die Merkmalsträger, was ist die Grundgesamtheit, was die Merkmale und die Ausprägungen? 


-Merkmalsträger:Menschen
-Grundgesamtheit: Menge aller infizierten
-Merkmale: Bundesland, IdBundesland, Landkreis, Altersgruppe, Geschlecht, AnzahlFall, AnzahlTodesfall, ObjectId, Meldedatum, IdLandkreis, NeuerFall, NeuerTodesfall, Refdatum, Neugenesen, AnzahlGenesen, Datenstand
-Ausprägungen: sämtliche Bundesländer, Bundesland IDs, Landkreise, Altersgruppen, Geschlechter, anzahl Fälle, anzahl Todesfälle, Object IDs, Meldedaten, Landkreis IDs, Datenstanddaten, Neue Todesfälle, Neue Fälle, Referenzdaten, neu genesen, anzahl der Genesenen

c) Auf welchen Skalenniveaus (nominal, ordinal, kardinal) sind die Merkmale definiert?


Kardinal: AnzahlFall, AnzahlTodesfall, Meldedatum, Referenzdatum, AnzahlGenesen

Ordinal: Altersgruppe, NeuGenesen, NeuerTodesfall, NeuerFall

Nominal: Bundesland, Landkreis, Geschlecht, IdBundesland, ObjectId, IdLandkreis

d) Wie Sie in c) sicher bemerkt haben, enthalten zwei Spalten ein Datum. Wandeln Sie deren Datentyp zur sinnvollen Verarbeitung in ein Datum um. Sehen Sie sich dazu die Funktion `as.Date()` an. Prüfen Sie, ob die Umwandlung erfolgreich war. 

```{r}
library(dplyr)

covid_19_date <- mutate(covid_19, Meldedatum = as.Date(covid_19$Meldedatum, format = "%Y-%m-%d"), Refdatum = as.Date(covid_19$Refdatum, format = "%Y-%m-%d") )
covid_19_date


```


## Aufgabe 4 (25 Punkte)

Für folgende Teilaufgaben müssen Sie sich genau überlegen, was eine Zeile im Datensatz aussagt (Hinweis: in zwei Spalten steht ein Datum). Unter Umständen müssen Sie Daten aggregieren oder passend auswählen. Beschriften Sie alle Visualisierungen (Titel und Achsen).


ERKLÄRUNG: 

- Für diese Aufgabe haben wir Meldedatum verwendet, da das Meldedatum ein Datum ist, das die offiziellen Behörden verwenden. Das Referenzdatum ist lediglich ein unbestätigter Verdachtsfall und die Daten sind nicht immer bekannt.
- Alle Fälle mit Werten < 0 sind für den aktuellen Datensatz fehlerhafte Werte, da dies genesene bzw falsch diagnostizierte Patienten darstellt.


a) Erzeugen Sie ein Balkendiagramm für die aktuelle Anzahl der Fälle `AnzahlFall` über den Altersgruppen. Benutzen Sie hierzu `barplot()` oder vergleichbare Funktionen der Bibliotheken `ggplot2` oder `plotly`. Wiederholen Sie dies für die Bundesländer und für Geschlecht.

```{r}
library(ggplot2)
# Balkendiagramm für die aktuelle Anzahl der Fälle über den Altersgruppen
# Daten nach Altersgruppe gruppieren und unbekannte Werte entfernen
anzahlfall_altersgruppen <- covid_19_date%>%
  filter(AnzahlFall>= 0, Altersgruppe != "unbekannt")%>%
group_by(Altersgruppe)%>%
  summarise(summe = sum(AnzahlFall))


 ggplot(anzahlfall_altersgruppen, aes(x=Altersgruppe, y= summe))+
    ggtitle("Die aktuelle Anzahl der Fälle der jeweiligen Altersgruppen")+
  geom_col()+
 geom_text(aes(label = summe), vjust = -0.5)

 
# Balkendiagramm für die aktuelle Anzahl der Fälle der jeweiligen Bundesländer
# Daten nach Bundesland gruppieren
anzahlfall_bundesland <- covid_19%>%
  filter(AnzahlFall>= 0)%>%
  group_by(Bundesland)

ggplot(anzahlfall_bundesland, aes(y=Bundesland, x= AnzahlFall))+
  ggtitle("Die aktuelle Anzahl der Fälle der jeweiligen Bundesländer")+
  geom_col()

# Balkendiagramm für die aktuelle Anzahl der Fälle der jeweiligen Geschlechter
# Daten nach Geschlecht gruppieren und unbekannte Werte entfernen
anzahlfall_geschlecht <- covid_19%>%
  filter(AnzahlFall>= 0, Geschlecht != "unbekannt")%>%
  group_by(Geschlecht)%>%
  summarise(summe = sum(AnzahlFall))

ggplot(anzahlfall_geschlecht, aes(x=Geschlecht, y= summe))+
  ggtitle("Die aktuelle Anzahl der Fälle der jeweiligen Geschlechter.")+
  geom_col(width = 0.7)+
  geom_text(aes(label = summe), vjust = -0.5)


```

b) Erzeugen Sie ein Balkendiagramm für die aktuelle Anzahl der Todesfälle `AnzahlTodesfall` über den Altersgruppen. Wiederholen Sie dies für die Bundesländer und für Geschlecht.

```{r}

anzahltodesfall_altersgruppe <- covid_19%>%
  filter(NeuerTodesfall>= 0, Altersgruppe != "unbekannt")%>%
  group_by(Altersgruppe)%>%
  summarise(summe = sum(AnzahlTodesfall))

anzahltodesfall_altersgruppe

 ggplot(anzahltodesfall_altersgruppe, aes(x=Altersgruppe, y= summe))+
   ggtitle("Die aktuelle Anzahl der Todesfälle der jeweiligen Altersgruppen")+
  geom_col()+
 geom_text(aes(label = summe), vjust = -0.5)
 

 
 
 
anzahltodesfall_bundesland <- covid_19%>%
  filter(NeuerTodesfall>= 0)%>%
  group_by(Bundesland)

anzahltodesfall_bundesland

 ggplot(anzahltodesfall_bundesland, aes(x=AnzahlTodesfall, y= Bundesland))+
   ggtitle("Die aktuelle Anzahl der Todesfälle der jeweiligen Bundesländer")+
  geom_col()
 
 
 
 
 
 
anzahltodesfall_geschlecht <- covid_19%>%
  filter(NeuerTodesfall>= 0, Geschlecht != "unbekannt")%>%
  group_by(Geschlecht)%>%
  summarise(summe = sum(AnzahlTodesfall))

anzahltodesfall_geschlecht

 ggplot(anzahltodesfall_geschlecht, aes(x=Geschlecht, y= summe))+
   ggtitle("Die aktuelle Anzahl der Todesfälle der jeweiligen Geschlechter")+
  geom_col()+
 geom_text(aes(label = summe), vjust = -0.5)

```

c) Erzeugen Sie ein Liniendiagramm von `AnzahlFall` über der Zeit, d.h. die Zeitreihe der Anzahl der Fälle in Gesamtdeutschland. Benutzen Sie hierzu `plot()` oder vergleichbare Funktionen der Bibliotheken `ggplot2` oder `plotly`. 

```{r}
# Daten nach Meldedatum gruppieren und ordnen
anzahlfall_zeitreihe <- covid_19_date%>%
  filter(NeuerFall>= 0)%>%
  group_by(Meldedatum)%>%
  arrange(Meldedatum)%>%
  summarize(sumFall = sum(AnzahlFall))%>%
  mutate(total_col = 0)

# eine Spalte für die totale Fälle hinzufügen
 total <- 0
  for(i in 1:dim(anzahlfall_zeitreihe)[1]){
   total = total + anzahlfall_zeitreihe[i,"sumFall"]
    anzahlfall_zeitreihe[i, "total_col"] = total
  }


anzahlfall_zeitreihe

# Liniendiagramm mit 'ggplot2' erstellen
 ggplot(anzahlfall_zeitreihe, aes(x=Meldedatum, y= total_col))+
    ggtitle("Die Zeitreihe der Anzahl der Fälle in Gesamtdeutschland")+
  geom_line()
```

d) Erzeugen Sie ein Liniendiagramm der täglich angefallenden Fälle in Gesamtdeutschland über der Zeit. 
```{r}

 ggplot(anzahlfall_zeitreihe, aes(x=Meldedatum, y= sumFall))+
   ggtitle("Täglich angefallenden Fälle in Gesamtdeutschland über der Zeit.")+
  geom_line()
```
e) Wiederholen Sie c) und d) für `AnzahlTodesfall`. 

Liniendiagramm von `AnzahlTodesfall` über der Zeit


```{r}
# Daten nach Meldedatum gruppieren und ordnen
anzahlTodesfall_zeitreihe<- covid_19_date%>%
  group_by(Meldedatum)%>%
  arrange(Meldedatum)%>%
  summarize(summe_Todesfall_am_Tag = sum(AnzahlTodesfall))

# eine Spalte für die totale Todesfälle hinzufügen
 total_Todesfall <- 0
  for(i in 1:dim(anzahlTodesfall_zeitreihe)[1]){
   total_Todesfall = total_Todesfall + anzahlTodesfall_zeitreihe[i,"summe_Todesfall_am_Tag"]
    anzahlTodesfall_zeitreihe[i, "total_Todesfall"] = total_Todesfall
  }

anzahlTodesfall_zeitreihe
    
# Liniendiagramm mit 'ggplot2' erstellen
 ggplot(anzahlTodesfall_zeitreihe, aes(x=Meldedatum, y= total_Todesfall))+
    ggtitle(" Anzahl der totalen Todesfälle über der Zeit")+
  geom_line()
```








Liniendiagramm der täglich angefallenden Todesfälle in Gesamtdeutschland über der Zeit. 

```{r}
# Liniendiagramm mit 'ggplot2' erstellen
 ggplot(anzahlTodesfall_zeitreihe, aes(x=Meldedatum, y= summe_Todesfall_am_Tag))+
  ggtitle("Täglich angefallenden Todesfälle in Gesamtdeutschland über der Zeit.")+
  geom_line()
```








